【裁判字號】    99,訴,1567
【裁判日期】    990630
【裁判案由】    毒品危害防制條例
【裁判全文】
臺灣臺中地方法院刑事判決              99年度訴字第1567號
公  訴  人  臺灣臺中地方法院檢察署檢察官
被      告  甲○○
上列被告因違反毒品危害防制條例案件，經檢察官提起公訴（99
年度毒偵字第1495號），於本院準備程序，被告就被訴事實為有
罪之陳述，經本院告知簡式審判程序意旨，並聽取當事人之意見
後，經合議庭裁定改行簡式審判程序，本院判決如下：
    主  文
甲○○施用第一級毒品，累犯，處有期徒刑柒月。
    犯罪事實
一、甲○○前因施用毒品案件，經本院以94年度毒聲字第1167號
    裁定令入勒戒處所施以觀察、勒戒後，因認無繼續施用毒品
    之傾向，於民國95年2月22日執行完畢而釋放，並經臺灣臺
    中地方法院檢察署檢察官以94年度毒偵字第4228號為不起訴
    處分確定。復於96、97年間，因施用毒品案件，經本院先後
    判處有期徒刑6月、7月確定，經接續執行，甫於98年3月12
    日縮刑期滿假釋出監，所餘刑期付保護管束，並於98年5月
    13日保護管束期滿未經撤銷，視為執行完畢。詎其仍不知悔
    改，復基於施用第一級毒品海洛因之犯意，於99年2月28日
    某時許，在臺中市○區○○里○○路○段250號之住處，以
    針筒注射方式，施用第一級毒品海洛因1次（該針筒業經其
    拋棄而未扣案）。嗣於99年3月1日下午2時許，在臺中市○
    ○路與育才北路口為警盤查，經警於得其同意後採集尿液送
    驗，結果呈可待因、嗎啡陽性反應，始悉上情。
二、案經臺中市警察局第二分局報請臺灣臺中地方法院檢察署檢
    察官偵查後起訴。
    理  由
一、按除被告所犯為死刑、無期徒刑、最輕本刑為3年以上有期
    徒刑之罪或高等法院管轄第一審案件者外，於刑事訴訟法第
    273條第1項程序進行中，被告先就被訴事實為有罪之陳述時
    ，審判長得告知被告簡式審判程序之旨，並聽取當事人、代
    理人、辯護人及輔佐人之意見後，裁定進行簡式審判程序；
    除簡式審判程序及簡易程序案件外，第一審應行合議審判，
    刑事訴訟法第273之1條第1項、第284條之1分別定有明文。
    查本件被告甲○○所犯係死刑、無期徒刑、最輕本刑為3年
    以上有期徒刑或高等法院管轄第一審案件以外之罪，並於本
    院行準備程序時就被訴事實為有罪之陳述，本院合議庭依前
    揭規定，經評議結果，裁定改由受命法官獨任行簡式審判程
    序。又簡式審判程序之證據調查，依刑事訴訟法第273條之2
    規定，不受同法第159條第1項審判外陳述排除之限制，再被
    告對於卷內之各項證據，亦不爭執證據能力，故卷內所列之
    各項證據，自得作為證據，合先敘明。
二、次按犯毒品危害防制條例第10條施用第一、二級毒品之罪者
    ，檢察官應先聲請法院裁定將被告令送勒戒處所觀察、勒戒
    ，經觀察、勒戒後，認無繼續施用毒品傾向者，應即釋放，
    並為不起訴之處分或不付審理之裁定；認有繼續施用毒品傾
    向者，應由檢察官聲請法院裁定令入戒治處所施以強制戒治
    ，且經觀察、勒戒或強制戒治執行完畢釋放後，5年內再犯
    第10條之罪，檢察官應依一般刑事訴訟程序予以起訴論罪科
    刑，此觀諸毒品危害防制條例第20條第1項、第2項、第23條
    第2項前段規定自明。查被告甫於95年2月22日因觀察、勒戒
    執行完畢而釋放，揆諸前開規定，本案檢察官逕行起訴，核
    無違誤，自應由本院依法判決。
三、上揭犯罪事實，業據被告甲○○於偵訊及本院審理時已坦承
    不諱，而為警所採之尿液，經送鑑驗結果確呈可待因、嗎啡
    陽性反應，亦有中山醫學大學附設醫院檢驗科藥物檢測中心
    於99年3月19日出具之尿液檢驗報告1份附卷可稽。此外復有
    臺中市警察局第二分局委託鑑驗尿液代號與真實姓名對照表
    、採集尿液鑑定同意書各1份在卷可證。而海洛因施用入人
    體後水解還原成嗎啡，再循嗎啡之代謝方式排出體外，已據
    行政院衛生署藥物食品檢驗局（81）藥檢壹字第006431號函
    說明甚詳。足徵被告自白因有其他證據可補強，且查與事實
    相符，足予憑採。本案事證明確，被告犯行已經證明，應依
    法論科。
四、核被告甲○○所為，係犯毒品危害防制條例第10條第1項之
    施用第一級毒品罪。被告施用第一級毒品前後持有第一級毒
    品之低度行為，應為其施用第一級毒品之高度行為所吸收，
    不另論罪。又被告前有犯罪事實欄所載之前科，甫於98年5
    月13日保護管束期滿未經撤銷，視為執行完畢，有臺灣高等
    法院被告前案紀錄表及在監在押全國紀錄表在卷可稽。其受
    徒刑之執行完畢後，5年以內故意再犯本件有期徒刑以上之
    罪，為累犯，應依刑法第47條第1項規定加重其刑。另因本
    案並未查扣得任何毒品或供施用毒品之工具等，被告在承辦
    警員未發現有確切之根據得為合理懷疑其犯罪前，即主動配
    合採集其尿液送驗而查知其施用第一級毒品之犯行，應符合
    自首之規定，爰依刑法第62條前段規定減輕其刑，並依刑法
    第71條第1項規定先加後減之。爰審酌被告曾有施用毒品之
    不良素行，迭經觀察、勒戒及徒刑執行完畢，竟仍不知悔改
    警惕，猶繼續施用毒品，誠屬不該，兼衡以被告犯罪之動機
    、方法、手段、智識能力暨犯後已知坦承犯行，態度尚稱良
    好等一切情狀，量處如主文所示之刑，以示懲儆。
五、依刑事訴訟法第273條之1第1項、第299條第1項前段、第310
    條之2、第454條第1項，毒品危害防制條例第10條第1項，刑
    法第11條前段、第47條第1項、第62條前段、第71條第1項，
    判決如主文。
六、如不服本判決，應於收受送達後10日內向本院提出上訴書狀
    ；並應敘述具體理由；其未敘述上訴理由者，應於上訴期間
    屆滿後20日內向本院補提理由書（均須按他造當事人之人數
    附繕本）「切勿逕送上級法院」。
本案經檢察官乙○○到庭執行職務。
中    華    民    國    99    年    6    月     30    日
                  刑事第七庭    法  官  黃賢婷
以上正本證明與原本無異。
                                書記官  江美琪
中    華    民    國    99    年    6    月     30    日
附錄本案論罪科刑法條全文：
毒品危害防制條例第10條第1項
施用第一級毒品者，處6月以上、5年以下有期徒刑。

司法院資訊處製作；財團法人民間司法改革基金會備份。
